臺灣臺中地方法院刑事判決　　　　　　　　　　　　九十一年度交易字第四一八號
　　公　訴　人　臺灣臺中地方法院檢察署檢察官
　　被　　　告　乙○○
右列被告因公共危險等案件，經檢察官提起公訴 (九十年度偵字第二二三八九號)本
院判決如左：
    主  文
乙○○服用酒類，不能安全駕駛動力交通工具而駕駛，累犯，處有期徒刑參月，如易
科罰金，以參佰元折算壹日。又因過失傷害人，累犯，處有期徒刑肆月，如易科罰金
，以參佰元折算壹日。應執行有期徒刑陸月，如易科罰金，以參佰元折算壹日。
    事  實
一、乙○○曾於民國（下同）八十四年間因違反麻醉藥品管理條例經本院判處有期徒
    刑五月確定，已於八十六年一月二十一日執行完畢。其明知飲酒後達到特定程度
    （即飲酒後吐氣所含酒精成份每公升○、五五毫克以上）即不能安全駕駛動力交
    通工具，於九十年十二月十二日上午三時許與友人在台中市○○路與漢口路附近
    飲酒，酒後吐氣所含酒精成份每公升○、六三毫克，仍於同日上午五時二十五分
    許，駕駛車牌號碼ＯＨ—○四五五號自用小客車，沿台中市○區○○路，由西南
    往東北方向行駛。途經台中市○區○○路與華美街口之有號誌管制交岔路口時，
    原均應注意汽車行駛時，駕駛人應注意車前狀況，並隨時採取必要之安全措施，
    又酒後吐氣所含酒精成份每公升○、二五毫克以上者，不得駕車，且依當時情形
    ，天候晴朗、光線充足、道路無障礙物、視距良好，又無其他不能注意之情事，
    竟能注意而因酒醉疏未注意上開規定，適其右方適有甲○○騎乘車牌號碼ＮＱＩ
    —三七三號重型機車，沿華美街由南往北方向行駛，亦疏未注意車前狀況，因雙
    方有上開疏失，致上開自用小客車右前方與甲○○之機車左後方發生碰撞，甲○
    ○因而受有身體多處挫傷之傷害。乙○○見肇事後，隨即報警，並於警員到達現
    場時陳述車禍肇事經過，自首犯罪，而接受裁判。嗣因員警據報前往處理時為乙
    ○○施予酒精測試，發覺其酒後吐氣所含酒精成份每公升○、六三毫克，而當場
    查獲其酒後駕車。
二、案經甲○○訴由台中市警察局第二分局報告檢察官偵查起訴。
    理  由
一、訊據被告乙○○固供承有於右揭時地酒後駕車與告訴人甲○○發生車禍之事實，
    然矢口否認有何過失傷害及公共危險犯行，辯稱：其酒後尚清醒並未酒醉，當時
    是綠燈行駛，對方騎很快自伊右邊過來，雙方就擦撞到了云云。惟查：（一）右
    揭犯罪事實，業據告訴人甲○○於警訊及偵審中指訴綦詳，並有道路交通事故調
    查報告表、酒精測試單、傷害診斷証明書各一紙、現場照片六張附卷可稽。（二
    ）被告於警查獲時酒精濃度高達○‧六三ＭＧ／Ｌ，有酒精濃度測試單一紙在卷
    可參，依醫學統計，該濃度已足使人興奮、鎮靜、肌肉協調能力受損、反應遲鈍
    或精神錯亂、平衡感受損、言詞不清、定向力障礙、感覺障礙。且根據科學數據
    統計結果，駕駛人於呼氣中酒精濃度達每公升零點五五亳克以上者，其肇事率為
    一般正常人之十倍，故呼氣中酒精濃度達每公升零點五五亳克以上者，應認為已
    達不能安全駕駛之標準，法務部八十八年五月十八日法八八檢字第００一六六九
    號函亦採斯旨。本案被告於駕駛車輛肇事後，經警檢測其呼氣酒精濃度已達每公
    升０．六三亳克，揆之前揭說明，且衡諸被告與他車發生擦撞，顯見被告駕車時
    確已達不能安全駕駛動力交通工具之程度。被告所辯其酒後尚清醒並未酒醉云云
    ，要屬卸責之詞，不足採信。（三）依上開道路交通事故調查報告表顯示，本件
    肇事路口係設有行車管制號誌交岔路口，究竟係何方未能遵守交通號誌，被告與
    告訴人雙方各執一詞，已無從查証，惟道路交通號誌為指揮交通之一種手段，途
    中有無發生危險之可能，仍由行車之駕駛者為充分之注意，如雙方駕駛者均能注
    意車前狀況並採取必要之安全措施，車禍即可避免發生。是本件參以被告於偵查
    中自承「（問：速度多少？）我是停紅燈才要起步而已，大概是十幾而已。（問
    ：看到他時離你多遠？）大概是十公尺遠」等語。則果被告確係剛起步且有專心
    注意車前狀況，依當時天候、路況、視距良好、路口無障礙物及其行車速度等情
    以觀，理應於看見告訴人機車駛近時有充裕時間採取緊急措施，避免雙方發生擦
    撞，其供稱雙方煞車不及就擦撞，足見其駛至案發地點時，並非剛起步及專心注
    意車前狀況甚明。是本件雙方駕駛人有未注意車前狀況，可以認定。（四）按駕
    駛人應注意車前狀，並隨時採取必要之安全措施，又酒後吐氣所含酒精成份每公
    升○、二五毫克以上者，不得駕車，道路交通安全規則第九十四條第三項、第一
    百十四條第二款分別定有明文。被告駕車自應注意上述道路交通安全規定，且依
    其狀況，又非不能注意，竟疏不注意為之，以致肇事，致告訴人受傷，被告顯有
    過失。雖告訴人就本件車禍與有過失，然被告尚難執此解免其過失責任，所辯並
    無過失云云，要屬卸責之詞，殊不足取。且被告過失行為與被害人之受傷間，具
    有相當因果關係，其過失傷害等犯行，均堪以認定。
二、核被告所為，係犯刑法第一百八十五條之三不能安全駕駛動力交通工具而駕駛及
    同法第二百八十四條第一項前段之過失傷害罪。被告為汽車駕駛人，酒醉駕車，
    因而致人受傷，依法應負刑事責任，所犯過失傷害罪部分，應依道路交通管理處
    罰條例第八十六條第一項之規定加重其刑。又被告曾於八十四年間因違反麻醉藥
    品管理條例經本院判處有期徒刑五月確定，已於八十六年一月二十一日執行完畢
    此有被告全國紀錄表在卷足憑。玆於五年內再犯本件有期徒刑以上之罪，均為累
    犯，依法加重其刑。又被告於肇事後即向警報案接受偵訊並坦承肇事，有警訊筆
    錄及道路交通事故調查報告表可按，就過失傷害部分為對於未發覺之罪而受裁判
    ，應酌減其刑，其刑有加重及減輕情形，應先加後減。被告所犯上開二罪間罪名
    互異，犯意各別，應分論併罰。爰審酌被告酒醉駕車對於公共安全有重大危害，
    本件過失責任之輕重，被告犯罪後迄未與被害人達成和解，取得被害人諒解等一
    切情狀，分別量處如主文所示之刑，並定其應執行之刑及諭知易科罰金之折算標
    準。
據上論斷，應依刑事訴訟法第二百九十九條第一項前段，刑法第一百八十五條之三、
、第二百八十四條第一項前段、第六十二條前段、第四十七條、第五十一條第五款、
第四十一條第一項前段、道路交通管理處罰條例第八十六條第一項、罰金罰鍰提高標
準條例第一條前段、第二條，判決如主文。
中      華      民      國    九十一    年     十一     月      五      日
                                   臺灣臺中地方法院交通法庭
                                          法  官  許金樹
右正本證明與原本無異。
如不服本判決，應於判決送達後十日內，向本院提出上訴狀。
                                          書記官
中      華      民      國    九十一    年     十一     月      五      日
附錄論罪科刑法條：
刑法第一百八十五條之三：服用毒品、麻醉藥品、酒類或其他相類之物，不能安全駕
駛動力交通工具而駕駛者，處一年以下有期徒刑、拘役或三萬元以下罰金。
刑法第二百八十四條第一項：因過失傷害人者，處六月以下有期徒刑、拘役或五百元
以下罰金。致重傷者，處一年以下有期徒刑、拘役或五百元以下罰金。
